臺灣彰化地方法院民事判決
                                    108年度重訴字第203號
原      告  佰郡建設有限公司

法定代理人  羅進源  
訴訟代理人  劉宗烈  
原      告  林永森  


上二人共同
訴訟代理人  周進文律師
被      告  廖翊蓁  
訴訟代理人  鄭智文律師
複代理人    吳文哲律師
            蔡碧容  
上列當事人間請求回復原狀等事件，本院於民國110年8月13日言
詞辯論終結，判決如下：
    主  文
原告之訴及假執行之聲請均駁回。
訴訟費用由原告負擔。
    事實及理由
壹、程序事項：按原告於判決確定前，得撤回訴之全部或一部。
    但被告已為本案之言詞辯論者，應得其同意。訴之撤回，被
    告於期日到場，未為同意與否之表示者，自該期日起；其未
    於期日到場或係以書狀撤回者，自前項筆錄或撤回書狀送達
    之日起，10日內未提出異議者，視為同意撤回，民事訴訟法
    第262條第1項、第4項定有明文。查本件被告於民國（下同
    ）109年6月8日具狀提起反訴，其反訴聲明為：反訴被告二
    人應給付反訴原告新台幣（下同）54萬元及自起訴狀繕本送
    達翌日起至清償日止，按年息百分之5計付之利息等語（見
    本院卷一第341頁）。嗣於本件言詞辯論終結前，反訴原告
    於110年4月13日本院辯論期日當庭撤回反訴，並經到場之原
    告同意（見本院卷二第126頁），核與上開規定相符，則被
    告之反訴請求既已經撤回而不復存在，本院自無庸就此再予
    審究，合先敘明。
貳、實體事項
一、原告方面：
  ㈠起訴主張略以：緣被告及其配偶陳世育二人於106年9月28日
    與原告佰郡公司簽立房屋預定買賣合約書（下稱系爭房屋預
    定買賣合約），約定原告佰郡公司出售其興建之「青松A1」
    預售屋（下稱系爭房屋），價金為315萬元；另與原告林永
    森簽訂土地預定買賣合約書（下稱系爭土地預定買賣合約）
    ，約定原告林永森出售坐落彰化縣北斗鎮興農段3、3-1、3-
    27、3-28、3-51、3-52地號土地（下合稱系爭土地），價金
    為335萬元。嗣於108年5月13日，兩造另簽立不動產買賣契
    約書（下稱系爭不動產買賣契約）約定原告二人出售系爭房
    地予被告。未幾被告同意驗收系爭房地，原告即於108年8月
    23日將前開房地所有權移轉登記予被告，詎被告竟無故拒絕
    給付尾款6萬元，屢經催告迄未清償。則以系爭不動產買賣
    契約明定買方若違約未給付價款，賣方得逕自解約，爰以本
    起訴狀解除系爭買賣契約，並請求回復原狀等語。
  ㈡對被告答辯之說明：
  ⒈兩造於108年5月13日簽立系爭不動產買賣契約時，系爭建物
    、社區其他房屋及公共設施等（含房屋結構體、房屋門窗衛
    浴、社區道路及空地等）已興建完成。被告身為原告之協力
    廠商，平日即於現場出入，曾多次進入系爭房屋內查看，對
    於屋況知之甚詳。因此被告才同意以成屋交易，並於系爭不
    動產買賣契約第6 條約定「現況空屋點交」。
  ⒉系爭預售屋並未規劃使用三合一通風門及實木門，被告指摘
    此為瑕疵，洵屬無據。水泥地表龜裂部分並非系爭房屋所屬
    社區，自與本件無關。社區綠化部分，實情係綠化工程早已
    完成，經住戶要求改作水泥地面，原告才支出費用並委由被
    告施作水泥地面工程。則以被告無異議即承攬施作該水泥地
    面工程，衡情同意該部分改作水泥地面。是被告於今竟指該
    水泥路面為瑕疵，有違誠信。況土地鋪設水泥，相較於原先
    種植綠化，其品質及效用並未減損，難謂有何瑕疵可言。且
    系爭房屋所屬社區共45戶，除被告以外其他住戶並未表示房
    屋有瑕疵，可徵被告所辯並非事實。
  ⒊本件前經鈞院囑託結構工程技師公會鑑定，經於109 年12月2
    5日初勘後，被告就鑑定項目即減縮為「結構部分為B7外側
    保護層厚度」及「非結構部分為編號4、10、20、23」，其
    餘不再聲請鑑定，足認被告就前開項目以外部分不再主張瑕
    疵。再以被告無故不繳納費用致鑑定無法進行，亦足認被告
    稱系爭房屋有瑕疵云云，並非事實。
  ⒋被告提出之房屋品質檢驗結果報告書係被告自行委請他人製
    作，原告否認其真實性。且該檢驗報告所指瑕疵並未減損房
    屋品質及效用。又兩造系爭房地預定買賣合約簽立時，原告
    於銷售現場即有放置將來使用之建材，經被告詳查後，兩造
    才簽立系爭預定買賣合約。於建物興建過程中，被告也多次
    進入屋內查看，從未提出異議。
  ⒌被告另稱系爭不動產買賣契約違反消費者保護法（下稱消保
    法）第11條之1合理審閱期間之規定云云。然而，當時係被
    告主動要求換約，經兩造討論後，由證人黃金燦地政士撰寫
    契約內容，是系爭不動產買賣契約並非定型化契約，被告援
    引消保法對於定型化契約之規範，容有誤會。
  ⒍被告主張同時履行抗辯，然依民法第264條第1項但書規定，
    可知有先為給付義務之一方，對於他方之請求，不得主張同
    時履行抗辯拒絕給付。查系爭不動產買賣契約第3條約定尾
    款應於過戶完畢及銀行貸款撥付當日給付，可知被告於交屋
    前即有給付尾款之義務。則以被告有先為給付之義務，自不
    得主張同時履行抗辯權。被告拒絕給付屬給付遲延。原告定
    期催告後解除契約，並非無據。
  ㈢並為先位聲明：⒈被告應將坐落彰化縣○○鎮○○段000 ○號建物
    移轉登記予原告佰郡公司；⒉被告應將坐落彰化縣○○鎮○○段0
    地號土地應有部分（權利範圍1／45）、同段3-1地號土地應
    有部分（權利範圍1／45）、同段3-27地號土地、同段3-28地
    號土地應有部分（權利範圍1／45）、同段3-51地號土地應有
    部分（權利範圍1／45）、同段3-52 地號土地應有部分（權
    利範圍1／45）移轉登記予原告林永森；⒊訴訟費用由被告負
    擔；⒋原告願供擔保，請就第二項聲明宣告准予假執行。並
    為備位聲明：⒈被告應給付原告佰郡公司、林永森6萬元及自
    起訴狀繕本送達翌日起至清償日止按周年利率百分之五計算
    之利息；⒉訴訟費用由被告負擔；⒊原告願供擔保，請准宣告
    假執行。
二、被告則以：
  ㈠依預售屋買賣定型化契約應記載事項及不得記載事項（下簡
    稱預售屋買賣定型化契約應記載事項）「驗收：賣方依約完
    成本戶一切主建物、附屬建物之設備及領得使用執照並接通
    自來水、電力、於有天然瓦斯地區，並應達成瓦斯配管之可
    接通狀態及完成契約、廣告圖說所示之設施後，應通知買方
    進行驗收手續。雙方驗收時，賣方應提供驗收單，如發現房
    屋有瑕疵，應載明於驗收單上，由賣方限期完成修繕；買方
    並有權於自備款部分保留房地總價百分之五作為交屋保留款
    ，於完成修繕並經雙方複驗合格後支付」；系爭房地預定買
    賣合約書「賣方應於領得使用執照六個月內通知買方進行交
    屋。於交屋時雙方應履行下列各項義務：賣方付清因遲延完
    工所應付之遲延利息予買方。買方繳清本契約所有之應付未
    付價金及完成一切交屋手續。賣方就契約約定之房屋瑕疵或
    未盡事宜，應於交屋前完成修繕」；系爭不動產買賣契約「
    本買賣標的雙方約定於108年6月30日結案，賣方即依本契約
    第6條規定點交予買方」，可知原告應於108年6月30日以前
    交付經被告驗收合格且無瑕疵之房屋予被告，驗收合格以前
    ，被告得保留總價5％作為交屋保留款。則以系爭房屋迄未驗
    收合格，被告保留尾款6萬元未給付，非無理由。
　㈡依系爭房地預定買賣合約書及系爭不動產買賣契約，並參酌
    預售屋買賣定型化契約應記載事項、成屋買賣定型化契約應
    記載事項、民法等相關規範意旨，出賣人本有修補瑕疵並交
    付無瑕疵之物之義務。本件原告興建系爭房屋未按圖施作，
    經被告委請垣錚公司檢測，結果認系爭房屋有諸多缺失。被
    告於109年4月29日以109年智律字第23號律師函通知原告修
    補，經原告於109年5月7日以臺中法院郵局存證號碼000000 
    號郵局存證信函覆拒絕修補，足徵原告違反瑕疵擔保責任。
    則以原告迄未完成瑕疵修補、未通知被告驗收、未依約於10
    8年6月30日以前點交大門鑰匙及房地權狀予被告，足認原告
    應負物之瑕疵擔保責任及不完全給付責任，被告自得於原告
    交付無瑕疵、經驗收合格之房屋以前，主張同時履行抗辯並
    保留尾款。且被告保留數額僅總價1％即6萬元，並未過高而
    有違誠信。又若原告仍拒絕修補，被告爰引用民法第354條
    、第359條規定主張減少價金。
  ㈢系爭不動產買賣契約實係簽立於108年5月13日，惟刻意倒填
    日期為「106年9月28日」，即與系爭房地預定買賣合約之日
    期相同，可知兩造之真意係使契約效力回溯至106年9月28日
    。再以約定價金、標的等均相同，足認系爭不動產買賣契約
    係「補充」原先合約，並非「取代」。兩造間法律關係，應
    解為由系爭房地預定買賣合約及不動產買賣契約所共同構築
    。
　㈣原告稱兩造約定「現況空屋點交」云云。惟系爭不動產買賣
    契約實係證人黃金燦為與不特定人訂立同類契約所預擬之契
    約，自屬定型化契約。依消保法第11條之1規定於簽約前須
    有合理審閱期間。又依內政部公告之成屋買賣定型化契約應
    記載事項及不得記載事項（下簡稱成屋買賣定型化契約應記
    載事項）要求定型化契約不得記載於交屋後排除賣方之瑕疵
    擔保責任、廣告僅供參考及拋棄審閱期間。再依預售屋買賣
    定型化契約應記載事項要求「賣方之瑕疵擔保責任：有關本
    契約標的物之瑕疵擔保責任，悉依民法及其他有關法令規定
    辦理」。查系爭不動產買賣契約約定「現況空屋點交」，其
    目的顯然在規避出賣人之瑕疵擔保責任，應認顯失公平而無
    效。且系爭不動產買賣契約記載日期為「106年9月28日」，
    該「現況」自以「106年9月28日」而定。惟查當時系爭房屋
    尚未興建，被告如何知悉有何瑕疵並免除原告之瑕疵擔保責
    任？即如何現況交屋？預售屋買賣與成屋買賣不同。成屋既
    已取得使用執照即已具備一般使用狀態，買受人可親自查看
    現況以明瞭房屋有無瑕疵及是否符合需求，進而決定是否買
    受。因此，成屋買賣或有以「現況出售」作為契約內容的情
    形。惟在「預售屋買賣」，若容許「現況交屋」，則原告依
    約即無須承擔瑕疵擔保責任，惟若原告背離設計圖說及法令
    恣意建築，被告豈非仍須承受不利結果？顯非妥適。則以系
    爭不動產買賣契約屬預售屋契約，自不得訂立「現況交屋」
    約款排除瑕疵擔保責任。何況，比較前後契約之內容，可知
    後約除了偷渡「現況交屋」之免責條款外，其餘部分例如簽
    約目的、交易期程、價金等均無二致。但以價金數額既未變
    更，被告何必讓步同意免除原告之瑕疵擔保責任？
  ㈤本件依其性質應屬繼續性契約，被告履約程度達99％，若認原
    告得擅自解約，有失衡平。且以原告主張之脈絡，系爭不動
    產買賣契約取代而非補充系爭房地預定買賣合約。但以原告
    主張解除契約有溯及消滅之效力，系爭不動產買賣契約自始
    不存在，兩造間之行為規範應回復至系爭房地預定買賣合約
    所構築之法律關係，則被告仍得本於該預定買賣合約登記為
    房地所有權人。足認原告主張解約及請求回復原狀，為無理
    由。
　㈥又系爭不動產買賣契約第9條「違約罰責：本約簽訂後，倘買
    方不買或不按約定日期付款或不依約履行應盡義務，經賣方
    定期催告仍不給付或履約時，願將既付價款全部由賣方無條
    件沒收，抵作違約金，並解除本約」。是鈞院若准原告解除
    契約並判命被告移轉登記系爭房地，則被告已給付款項依前
    開約定亦有遭沒收之虞。衡以被告履約程度達99％，原告主
    張解約及回復原狀，勢必雙重獲利，有違公平。
  ㈦並為答辯聲明：⒈原告之訴及假執行之聲請均駁回；⒉如受不
    利判決，願供現金或金融機構可轉讓定期存單擔保，請准宣
    告免為假執行；⒊訴訟費用由原告負擔。
三、兩造不爭執事項：（見本院卷二第206頁）
  ㈠被告與訴外人陳世育二人於106年9月28日，分別與原告佰郡
    公司、原告林永森簽署系爭「房屋」預定買賣契約、系爭「
    土地」預定買賣契約。
  ㈡於106年9月28日，系爭預售屋尚未興建。
  ㈢兩造於108年5月13日簽署系爭「不動產」買賣契約及系爭切
    結書；但系爭「不動產」買賣契約所載日期係106年9月28日
    ，非108年5月13日。
  ㈣依約，被告應給付原告合計650萬元，迄今已給付原告共644
    萬元。
  ㈤原告迄今未交付系爭預售屋鑰匙及系爭房、地所有權狀予被
    告，亦未完成點交程序。
四、本件兩造爭執事項：（見本院卷二第206、207頁）
  ㈠原證2不動產買賣契約書是否為定型化契約？本件預售屋買賣
    有無「預售屋契約應記載事項」及民法物之瑕疵擔保、不完
    全給付等規範適用？
  ㈡依約，原告是否應於108年6月30日以前，點交驗收合格、無
    瑕疵之系爭房、地予被告？
  ㈢系爭預售屋是否存有減少價值、通常效用或契約預定效用之
    瑕疵？
  ㈣訴外人垣錚國際工程有限公司出具之「建築結構非破壞檢測
    預售屋房屋品質檢驗結果報告書」，可否為本件全辯論意旨
    之訴訟資料？
  ㈤依約，被告有無先行給付650萬元予原告之義務？
  ㈥原告未履行點交程序前，請求被告給付交屋保留款6萬元，有
    無理由？被告以系爭房屋有瑕疵為由拒絕受領系爭房屋，有
    無理由？
  ㈦原告行使解除權，有無理由？是否因違反誠實信用原則而有
    失公平？
五、得心證之理由：
  ㈠本件原告主張兩造及訴外人陳世育於106年9月28日締結系爭
    房屋、土地預定買賣合約書；嗣於108年5月13日兩造另訂立
    系爭不動產買賣契約，並於該買賣契約第6條約定「現況空
    屋點交」。被告陸續給付合計644萬元予原告，原告則於108
    年8 月23日將系爭房地移轉登記予被告等情，業據原告提出
    房屋預定買賣合約書及土地預定買賣合約書影本、不動產買
    賣契約書影本、切結書影本、系爭土地登記謄本及建物登記
    謄本、台中法院郵局002703號存證信函影本等件為證（見本
    院卷一第15至第90頁），並為兩造所不爭執，堪信屬實。至
    於原告主張被告違約未給付尾款6 萬元，爰依約主張解除契
    約並請求回復原狀一節，則為被告所否認，並辯稱系爭房屋
    經檢測有若干瑕疵，原告迄未修補，且原告未依約完成驗收
    並點交鑰匙及權狀予被告，亦屬違約，爰主張同時履行抗辯
    等語；對此原告則稱系爭不動產買賣契約約定本件係「現況
    空屋點交」，即排除瑕疵擔保責任，被告主張同時履行抗辯
    為無理由等語。本院綜觀兩造前開主張及說明，整理如上揭
    兩造爭執事項所示爭點，判斷如下。
  ㈡原告主張被告違約未給付尾款6萬元，依約得逕行解約，爰以
    民事起訴狀解除系爭買賣契約，並主張回復原狀。對此，被
    告則辯稱系爭房屋尚有若干瑕疵待修補，因原告未完成修補
    致未驗收完畢，爰保留尾款並主張同時履行抗辯等語。是本
    件應予說明者，即：系爭房屋是否確有瑕疵，被告得否據以
    主張同時履行抗辯？經查：
  ⒈按物之出賣人對於買受人，應擔保其物移轉於買受人時無滅
    失或減少其價值之瑕疵，亦無滅失或減少其通常效用或契約
    預定效用之瑕疵。但減少之程度，無關重要者，不得視為瑕
    疵。出賣人並應擔保其物於危險移轉時，具有其所保證之品
    質，民法第354 條定有明文。次按物之瑕疵係指存在於物之
    缺點而言。凡依通常交易觀念，或依當事人之決定，認為物
    應具備之價值、效用或品質而不具備者，即為物有瑕疵。（
    參照最高法院94年度台上字第1112號民事判決）。是買賣標
    的物有無瑕疵，應綜合當事人之約定及通常交易觀念判斷之
    。
  ⒉關於系爭房屋是否有被告所指之瑕疵乙節，被告前於108年8
    月29日委託訴外人垣錚公司就系爭房屋進行品質檢測，檢驗
    結果認為系爭房屋有若干諸如地磚填縫不實、牆面隙縫、油
    漆剝落、門窗軌道變形等缺陷，且所使用之建材與原先約定
    未盡相符，有被告提出房屋品質檢驗結果報告書在卷可佐（
    本院卷㈠第161～175頁）。原告固稱垣錚公司檢驗結果不可採
    信，及被告拒繳鑑定費用致台灣結構工程技師公會未進行鑑
    定一情，可徵系爭房屋並無瑕疵云云。但以私鑑定 做成之
    報告雖與「鑑定」證據方法不同，惟如予當事人辯論機會，
    猶非不得作為法院認定事實之基礎。本院審酌該檢測報告並
    無明顯不合理處，亦無證據顯示檢測人員片面偏袒被告，佐
    以該檢測報告各項目均有現場照片憑佐（見本院卷一第355
    至第425頁），是該檢測結果報告書之內容，堪信屬實，而
    足認系爭房屋確有檢測報告書所指瑕疵存在。
　⒊至於原告雖稱檢測報告書所列項目並未影響品質及效用云云
    。惟瑕疵之認定，當以房屋是否具備依通常交易觀念應有的
    正常品質而定。再以房地產交易金額甚高，國人通常視購買
    房產為人生大事，因此，除了基本結構安全之外，工法及施
    工品質、建材優劣、是否確實按圖施作等等，無一不是房屋
    買受人所在意。是以，縱使未損及效用，惟若品質未符通常
    房屋交易應有之狀態，仍非不得認為有瑕疵存在。則以垣錚
    公司檢測報告指出系爭房屋有填縫不實、牆面裂縫及空鼓、
    油漆剝落、滲漏水、窗軌變形等現象，顯然未及通常應有的
    施工品質，且日後勢必支出其他費用修繕，是系爭房屋有瑕
    疵存在，應堪認定。
  ⒋至於原告另稱被告縮減鑑定項目及拒絕給付鑑定費用可徵系
    徵房屋並無瑕疵云云。惟本院原先囑託台灣結構工程技師公
    會進行鑑定，經該會表明可檢測項目限於結構部分，有結構
    工程技師公會協調會議紀錄影本在卷可佐（見本院卷二第77
    頁）。則以垣錚公司檢驗報告所列項目多屬非結構部分瑕疵
    ，且被告亦未指摘系爭房屋於結構部分有何重大瑕疵，則被
    告拒絕支出費用進行結構鑑定，實非難以想像。再者，出賣
    人本應交付無瑕疵之物，而建物之瑕疵非僅限於結構一環，
    舉凡工法、建材等，若欠缺通常應有之品質，仍非不得謂為
    瑕疵。縱使系爭房屋並無結構瑕疵，猶不得遽認全無瑕疵。
    是自不能僅以被告拒絕繳納結構工程技師公會鑑定費用一情
    ，遽謂系爭房屋無瑕疵。原告前開所述，難以採取。
  ⒌按成屋買賣定型化契約應記載事項及不得記載事項（下稱成
    屋買賣定型化契約應記載事項）要求定型化契約不得記載買
    賣雙方於交屋後賣方排除民法上瑕疵擔保責任、廣告僅供參
    考及拋棄審閱期間。雖消費者保護法第15條規定定型化契約
    中之定型化契約條款牴觸個別磋商條款之約定者，其牴觸部
    分無效。然按中央主管機關依據消費者保護法第17條第1 項
    規定公告之應記載及不得記載事項，係屬於對消費者權益最
    低限度之保障，倘容許契約當事人以個別磋商方式訂定更不
    利消費者之契約條款，恐有使上開公告事項淪為具文之虞。
    是消保法第15條規定宜作目的性限縮解釋，倘公告定型化契
    約條款較諸個別磋商條款更不利於消費者時，固有該條規定
    之適用；反之，若更有利於消費者時，倘為消費者於個別磋
    商時所知，則有該條之適用，倘為其不知，則仍應以公告定
    型化契約條款之內容，作為雙方權利義務關係之依據，以求
    衡平雙方之權義（最高法院107 年度台上字第1402號判決意
    旨參照）。則系爭不動產買賣契約未就保留款事項予以約定
    ，應以公告定型化契約條款內容，定兩造之權利義務關係
　　。經查：
　⑴預售屋買賣定型化契約應記載事項第十三條定有「驗收：賣
    方依約完成本戶一切主建物、附屬建物之設備及領得使用執
    照並接通自來水、電力、於有天然瓦斯地區，並應達成瓦斯
    配管之可接通狀態及完成契約、廣告圖說所示之設施後，應
    通知買方進行驗收手續。雙方驗收時，賣方應提供驗收單，
    如發現房屋有瑕疵，應載明於驗收單上，由賣方限期完成修
    繕；買方並有權於自備款部分保留房地總價百分之五作為交
    屋保留款，於完成修繕並經雙方複驗合格後支付」之明文，
    而兩造間系爭不動產買賣契約既無上開條文約定，自應納入
    兩造契約權利義務關係，並認為被告得保留房地總價百分之
    五作為交屋保留款，待原告履行先為給付無瑕疵房屋之義務
    後，被告才需履行交付尾款之義務。
　⑵而系爭不動產買賣契約第三條第2項約定「本買賣標的雙方約
    定於108年6月30日結案，賣方即依本契約第6條規定點交予
    買方」，可知原告應於108年6月30日以前交付經被告驗收合
    格且無瑕疵之房屋予被告，驗收合格以前，被告自得保留總
    價5％作為交屋保留款。綜上，系爭房屋業經垣徵公司檢測有
    如檢測報告書所示之瑕疵，出賣人未依約交付無瑕疵之物予
    買受人，致兩造未能如期完成驗收，原告復未將系爭房屋大
    門鑰匙及權狀點交予被告，難謂原告無債務不履行之情事。
    則以原告既未依約履行，揆之前開判決及定型畫契約應記載
    事項意旨，被告保留部分款項，即屬無據。
  ㈣至於原告另主張系爭不動產買賣契約第6條已明定「現況空屋
    點交」，可知原告僅依締約時現況交付即可，無須修補瑕疵
    云云。惟查：本件原告佰郡公司係專業營建業者，被告則係
    一般消費者，是兩造間買賣契約，自應依循內政部公告之預
    售屋買賣定型化契約應記載事項、成屋買賣定型化契約應記
    載事項及民法規定處理。查系爭不動產買賣契約第6條固約
    定「現狀空屋點交」以排除出賣人之瑕疵擔保責任，但以上
    揭成屋買賣定型化契約應記載事項規定不得記載「於交屋後
    賣方排除民法上瑕疵擔保責任」，此係對於消費者權益最低
    限度之保障，不得以特約排除，是系爭不動產買賣契約雖約
    定「現狀空屋點交」，自不能違反前開成屋買賣定型化契約
    不得記載事項之要求。是系爭買賣契約第6條之約定排除瑕
    疵擔保責任，即因違反前揭規定而無效，原告不得執以對抗
    被告之瑕疵擔保請求權，併此說明。
  ㈤第按因契約互負債務者，於他方當事人未為對待給付前，得
    拒絕自己之給付，但自己有先為給付之義務者，不在此限，
    民法第264條第1項定有明文。本件兩造間就系爭房地訂有不
    動產買賣契約，被告已依約給付644萬元，惟原告迄未完成
    驗收程序並點交系爭房屋之大門鑰匙及相關權狀予被告，被
    告自得拒絕自己之給付。是被告保留尾款6萬元並拒絕繼續
    給付，洵屬有據。從而，原告以被告未依約給付買賣價金完
    畢為由，主張依系爭不動產買賣契約第9條約定解除契約，
    並依民法第259條規定請求回復原狀，將系爭房地回復登記
    為原告二人所有，為無理由，應予駁回。
  ㈥至於原告備位聲明請求被告給付尾款6萬元一節。查原告之先
    、備位聲明均以被告未依約履行價金給付義務為其基礎，僅
    請求權基礎不同。則以原告未依約完成驗收程序及點交系爭
    房屋大門鑰匙及相關權狀予被告，被告主張保留6萬元尾款
    拒絕交付為有理由等節，業經本院認定如前。是原告備位聲
    明部分，同因其迄未履行先為給付無瑕疵之物，被告仍得據
    此拒絕給付，故應認原告備位聲明請求被告給付尾款6萬元
    及利息，亦無理由，應予駁回。
六、綜上所述，原告既未依約完成驗收程序及點交系爭房屋大門
    鑰匙、權狀予被告，被告主張拒絕給付尾款為有理由，因認
    原告先、備位之主張，均無理由，應予駁回。又原告之訴既
    經駁回，其所為假執行之聲請即失所附麗，併予駁回。
七、本件事證已臻明確，兩造其餘之攻擊或防禦方法及所用之證
    據，經本院斟酌後，認為均不足以影響本判決之結果，爰不
    逐一論列，併此敘明。
八、據上論結，本件原告之訴為無理由，依民事訴訟法第78條，
    判決如主文。
中　　華　　民　　國　　110 　年　　8 　　月　　13　　日
                  民事第三庭  法　官　林于人
以上正本係照原本作成。
如對判決上訴，應於判決送達後20日內向本院提出上訴狀。如委
任律師提起上訴者，應一併繳納上訴審裁判費。
中　　華　　民　　國　　110 　年　　8 　　月　　13　　日
                              書記官  卓千鈴